臺灣高等法院高雄分院刑事判決　　九十一年度上易字第一八號
　　上　訴　人　台灣屏東地方法院檢察署檢察官
　　上　訴　人
　　即　被　告　乙○○
右上訴人因被告竊盜案件，不服臺灣屏東地方法院九十年度易字第一二一六號，中華
民國九十年十一月二十九日第一審判決（起訴案號：臺灣屏東地方法院檢察署九十年
度偵字第四二六九號，及移送併辦案號：台灣高雄地方法院九十年度偵字第二三四二
八號）提起上訴，本院判決如左：
    主  文
原判決撤銷。
乙○○連續攜帶兇器毀壞安全設備竊盜，累犯，處有期徒刑捌月。
    事  實
一、乙○○曾於民國（下同）八十五年間，因違反槍砲彈藥刀械管制條例及煙毒案件
    ，經台灣屏東地方法院各判處有期徒刑三月確定，並分別於八十五年五月二十七
    日、十二月十三日易科罰金執行完畢，仍不知悔改。復基於意圖為自己不法所有
    之概括犯意，先於九十年七月四日上午，在屏東市○○路八十一巷八弄十二號張
    玉美住處前，因停車問題與張玉美發生口角，乃於同日中午十二時許，見張玉美
    外出，認有機可趁，乃以掃把撥開門閂之方式，進入張玉美上開住處（侵入住宅
    部分未據告訴），徒手竊取鑽石十二顆、戒指六只、黃金項鍊三條、鑽石項鍊一
    條、珍珠耳環二副、黃金耳環一個、黃金戒指一只、藍寶石、紅寶石各一只、信
    用卡、汽車行車執照、身分證等物，得手後，將其中之黃金戒五只、黃金耳環一
    個藏置於蘆荀汁飲料瓶內，放置在其向修車廠人員陳永河所借之之車號ＸＧ─七
    二七九號小客車內，並於同日下午四時五十分許，駕駛上開小客車至張玉美住處
    前找其女友溫秋萍時，為警查獲，當場扣得黃金戒指五只、黃金耳環一對。復承
    上開竊盜之概括犯意，於同年八月三日十七時三十分許，其又駕駛其所有之車號
    ＰＧＵ─８３２號重機車，至高雄縣林園鄉○○○路五三七巷四號甲○○之住處
    ，持其所有客觀上足對人身體、生命構成威脅之螺絲起子一把，以毀壞甲○○住
    處大門鎖安全設備之方式，進入甲○○上開住處（侵入住宅部分未據告訴），竊
    取新台幣（下同）約三千元得手，嗣為屋主甲○○下班返家之際發現，乙○○始
    倉皇逃逸，旋經甲○○發現乙○○所駕駛之前述機車遺留於林園北路五三七巷二
    號電線桿旁而報警，即為警查知上情。
二、案經屏東縣警察局屏東分局報請臺灣屏東地方法院檢察官偵查起訴暨台灣高雄地
    方法院檢察署檢察官移請併辦。
    理  由
一、訊據上訴人即被告（下稱被告）乙○○固坦承有上開二次竊盜犯行，惟辯稱：伊
    並沒有竊取那麼多財物，至被害人張玉美住住處僅竊取黃金戒指五只、黃金耳環
    一對、戒指二只、項鍊一條；而至被害人甲○○住處僅竊取硬幣約一百元云云。
    經查：
（一）被告乙○○於右開時地以掃把撥開門閂之方式，進入張玉美上開住處行竊之事
      實，除經被告自白外，又經被害人張玉美於警訊及偵查中指訴甚詳（見九十年
      七月四日警訊筆錄、偵查卷第十三頁反面、第十四頁），並有贓物領結上所載
      扣案之黃金戒指五只、黃金耳環一對、金飾保單各乙紙及照片三幀在卷可證，
      足認被告自白與事實相符，得予採信。被告雖以並無竊取被害人所述數量之多
      之財物置辯，惟被告於偵查中先辯稱：前開金戒指等物，係伊與女友溫秋萍至
      屏東市瓏興銀樓購買，伊與張玉美吵架後，溫女交予伊，要伊拿去賣，復改稱
      ：其中四個金戒指是伊友人向伊借錢質押予伊，另一個戒指係伊在屏東市火車
      站前銀樓購買要送予溫女的，耳環係伊在六合夜市購買的云云，前後矛盾不一
      之供述，並於原審審理中始終否認竊盜之犯行，嗣於本院審理中始坦承竊盜犯
      行（見本院九十一年二月二十八日訊問筆錄）等情以觀，被告所為前後反覆之
      供述，其可信性如何已有所疑；再者，被告行竊後至為警發現時已歷經四、五
      個小時，其若於此期間銷贓或為求脫免、減輕罪責而將部分贓物處置，在經驗
      上亦屬可能，且失竊之財物之數目為何，應以被害人知之最詳，故應認被告所
      辯委無足採，應以被害人張玉美所稱失竊：鑽石十二顆、戒指六只、黃金項鍊
      三條、鑽石項鍊一條、珍珠耳環二副、黃金耳環一個、黃金戒指一只、藍寶石
      、紅寶石各一只、信用卡、汽車行車執照、身分證之財物數目可採。
（二）另被告於上揭時、地駕駛上述其所有之重機車一部，攜帶其所有客觀上足以對
      人之身體、生命構成威脅之螺絲起子一把，以破壞大門門鎖，使他人大門門鎖
      之安全設備，失其防閑之效用之方式，侵入被害人甲○○住處行竊之事實，業
      經被告於警訊及本院審理中自白屬實，核與被害人甲○○於警訊中指述情節相
      符（見九十年八月三日、八月二十日警訊筆錄），並有扣案之上開重機車一部
      在卷可資佐證及照片六幀附卷可按，堪認被告所為自白與事實相符，可以採信
      。而被告雖以其僅竊得一百元人與被害人甲○○所指述失竊三千元不符，但有
      如上述，應以被害人甲○○所稱之失竊金額三千元為可採。
（三）綜上所述，本件被告所辯係為減輕罪責之飾詞，不足採信，本件事證明確，被
      告犯行均堪以認定，應予依法論科。
二、核被告乙○○前揭第一次竊盜犯行，係犯刑法第三百二十條第一項之竊盜罪，上
    述第二次犯行所為係犯刑法第三百二十一條第一項第二款、第三款之攜帶兇器毀
    壞安全設備竊盜罪。被告先後二次竊盜犯行，時間緊接，所犯基本犯罪構成要件
    相同，顯係基於概括犯意為之，應成立連續犯，爰依刑法第五十六條之規定以情
    節較重之攜帶兇器毀壞安全設備竊盜論以一罪，並加重其刑。查被告曾因違反槍
    砲彈藥刀械管制條例及煙毒案件，經台灣屏東地方法院各判處有期徒刑三月確定
    ，並分別於八十五年五月二十七日、十二月十三日易科罰金執行完畢，此有本院
    被告全國前案紀錄表、臺灣屏東地方法院檢察署刑案資料查註紀錄表各一份在卷
    可按，其於五年之內再犯有期徒刑以上刑之竊盜罪，為累犯，應依法遞加重其刑
    。又併案部分與起訴事實有連續犯關係，為裁判上一罪，本院自得一併審理。
三、原審以被告犯罪事證明確，予以論罪科刑，固非無見。惟查：前揭檢察官併案部
    分，與本案為裁判上一罪，其為起訴效力所及，原審未及審酌，自有未合，檢察
    官及被告上訴皆指摘及此，其上訴均為有理由，自應由本院將原判決撤銷改判。
    爰審酌被告素行、犯罪手法、所得財物之價值及犯後態度等一切情狀，量處如主
    文所示之刑。又供被告犯罪所用之螺絲起子一把，因未扣案，未免執行困難，爰
    不予宣告沒收；至扣案之所有之車號ＰＧＵ─８３２號重機車一部，雖為被告所
    有，但尚非與犯罪有直接關係（最高法院五十一年台非字第一三號判例參照），
    亦不宣告沒收，均併此敘明。
據上論斷，應依刑事訴訟法第三百六十九條第一項前段、第三百六十四條、第二百九
十九條第一項前段，刑法第五十六條、第三百二十一條第一項第二款、第三款、第四
十七條，判決如主文。
本案經檢察官彭南雄到庭執行職務。
中    華    民    國     九十一     年       三       月     二十     日
                              臺灣高等法院高雄分院刑事第二庭
                        審判長法官  曾永宗
                                        法官  郭玫利
                                        法官  邱永貴
右正本證明與原本無異。
不得上訴。
                                      書記官  梁雅華
中    華    民    國     九十一     年       三       月    二十二    日
附錄本判決論罪科刑法條：
刑法第三百二十一條第一項第二款、第三款
犯竊盜罪而有左列情形之一者，處六月以上五年以下有期徒刑：
二、毀越門扇、牆垣或其他安全設備而犯之者。
三、攜帶兇器而犯之者。
                                                                        Ｄ
